臺灣彰化地方法院刑事裁定
                     111年度聲字第694號
聲  請  人  臺灣彰化地方檢察署檢察官   
受  刑  人  周忠漢





上列聲請人因受刑人數罪併罰，聲請定其執行之刑（111年度執
聲字第364號），本院裁定如下：
    主  文
周忠漢犯如附表所示罪刑，應執行有期徒刑肆年伍月。
    理  由
一、按裁判確定前犯數罪者，併合處罰之；數罪併罰，宣告多數
    有期徒刑者，於各刑中之最長期以上，各刑合併之刑期以下
    ，定其刑期，但不得逾30年，刑法第50條第1項前段、第51
    條第5款分別定有明文。又數罪併罰中，得易科罰金之罪與
    不得易科罰金之罪，受刑人請求檢察官聲請定應執行刑者，
    依刑法第51條規定定之，刑法第50條第2項另有明定。
二、查受刑人因竊盜等案件，經本院判處如附表所示罪刑確定在
    案，有各該判決書、臺灣高等法院被告前案紀錄表在卷可稽
    。受刑人所犯如附表編號1至8與編號9至11所示罪刑，分屬
    不得易科罰金與得易科罰金之罪，受刑人已請求檢察官聲請
    合併定其應執行之刑，有民國111年6月21日定刑聲請書在卷
    可稽，是檢察官之聲請核屬正當。法官審酌受刑人於短期間
    有多次竊盜犯行，且有施用毒品行為，足認積習難改，損害
    他人財產法益之情節匪淺，爰定其應執行之刑如主文所示。
三、依刑事訴訟法第477條第1項，刑法第50條第1項第1款、第2
    項、第51條第5款，裁定如主文。
中　　華　　民　　國　　111 　年　　7 　　月　　 8　　日
                  刑事第八庭  法  官    梁義順
以上正本證明與原本無異。
如不服本裁定，應於裁定送達後五日內向本院提出抗告狀(須附
繕本 )。
中　　華　　民　　國　　111 　年　　7 　　月　　 8　　日
                              書記官    施惠卿
附表：
編         號  1 2 3 罪         名  竊盜 竊盜 竊盜 宣    告    刑  有期徒刑10月 有期徒刑10月 有期徒刑10月 犯  罪  日  期  110年7月21日 110年7月26日 110年8月6日 偵查(自訴)機關年  度  案  號  臺灣彰化地方檢察署110年度偵字第10029號等 臺灣彰化地方檢察署110年度偵字第10029號等 臺灣彰化地方檢察署110年度偵字第10029號等 最  後事實審 法    院 臺灣彰化地方法院 臺灣彰化地方法院 臺灣彰化地方法院  案    號 110年度易字第764號 110年度易字第764號 110年度易字第764號  判決日期 111年1月20日 111年1月20日 111年1月20日 確  定判  決 法    院 臺灣彰化地方法院 臺灣彰化地方法院 臺灣彰化地方法院  案    號 110年度易字第764號 110年度易字第764號 110年度易字第764號  判    決確定日期 111年4月25日 111年4月25日 111年4月25日 備           註  臺灣彰化地方檢察署111度執字第2348號（編號1-5經本院判決判處應執行有期徒刑2年）   

編         號  4 5 6 罪         名  竊盜 竊盜 竊盜 宣    告    刑  有期徒刑8月 有期徒刑7月 有期徒刑10月 犯  罪  日  期  110年8月6日 110年8月6日 110年8月21日 偵查(自訴)機關年  度  案  號  臺灣彰化地方檢察署110年度偵字第10029號等 臺灣彰化地方檢察署110年度偵字第10029號等 臺灣彰化地方檢察署110年度偵字第10274號等 最  後事實審 法    院 臺灣彰化地方法院 臺灣彰化地方法院 臺灣彰化地方法院  案    號 110年度易字第764號 110年度易字第764號 111年度易字第156號  判決日期 111年1月20日 111年1月20日 111年3月2日 確  定判  決 法    院 臺灣彰化地方法院 臺灣彰化地方法院 臺灣彰化地方法院  案    號 110年度易字第764號 110年度易字第764號 111年度易字第156號  判    決確定日期 111年4月25日 111年4月25日 111年5月10日 備           註  臺灣彰化地方檢察署111度執字第2348號（編號1-5經本院判決判處應執行有期徒刑2年）  臺灣彰化地方檢察署111度執字第2214號（編號6-8經本院判決判處應執行有期徒刑1年6月） 

編         號  7 8 9 罪         名  竊盜 竊盜 妨害公務 宣    告    刑  有期徒刑7月 有期徒刑7月 有期徒刑6月 犯  罪  日  期  110年8月21日 110年10月25日 110年8月21日 偵查(自訴)機關年  度  案  號  臺灣彰化地方檢察署110年度偵字第10274號等 臺灣彰化地方檢察署110年度偵字第10274號等 臺灣彰化地方檢察署110年度偵字第10274號等 最  後事實審 法    院 臺灣彰化地方法院 臺灣彰化地方法院 臺灣彰化地方法院  案    號 111年度易字第156號 111年度易字第156號 111年度易字第156號  判決日期 111年3月2日 111年3月2日 111年3月2日 確  定判  決 法    院 臺灣彰化地方法院 臺灣彰化地方法院 臺灣彰化地方法院  案    號 111年度易字第156號 111年度易字第156號 111年度易字第156號  判    決確定日期 111年5月10日 111年5月10日 111年5月10日 備           註  臺灣彰化地方檢察署111度執字第2214號（編號6-8經本院判決判處應執行有期徒刑1年6月）  臺灣彰化地方檢察署111度執字第2215號（編號9-11經本院判決判處應執行有期徒刑1年） 

編         號  10 11  罪         名  竊盜 竊盜  宣    告    刑  有期徒刑5月 有期徒刑5月  犯  罪  日  期  110年11月25日 110年11月25日  偵查(自訴)機關年  度  案  號  臺灣彰化地方檢察署110年度偵字第10274號等 臺灣彰化地方檢察署110年度偵字第10274號等  最  後事實審 法    院 臺灣彰化地方法院 臺灣彰化地方法院   案    號 111年度易字第156號 111年度易字第156號   判決日期 111年3月2日 111年3月2日  確  定判  決 法    院 臺灣彰化地方法院 臺灣彰化地方法院   案    號 111年度易字第156號 111年度易字第156號   判    決確定日期 111年5月10日 111年5月10日  備           註  臺灣彰化地方檢察署111度執字第2215號（編號9-11經本院判決判處應執行有期徒刑1年）